【裁判字號】    99,訴,104
【裁判日期】    990225
【裁判案由】    毒品危害防制條例
【裁判全文】
臺灣臺北地方法院刑事判決               99年度訴字第104號
公  訴  人  臺灣臺北地方法院檢察署檢察官
被      告  甲○○
上列被告因違反毒品危害防制條例案件，經檢察官提起公訴（九
十九年度撤緩偵字第九號），被告於本院準備程序中就被訴事實
為有罪之陳述，經告知簡式審判程序之旨，並聽取公訴人及被告
之意見後，本院合議庭認為適宜由受命法官獨任進行簡式審判程
序而裁定改由受命法官獨任進行簡式審判程序審理，判決如下：
    主      文
甲○○施用第一級毒品，處有期徒刑陸月，如易科罰金，以新臺
幣壹仟元折算壹日；扣案之殘渣袋（內含有無法磅秤析離之第一
級毒品海洛因殘渣）壹個沒收銷燬之。又施用第二級毒品，處有
期徒刑月，如易科罰金，以新臺幣壹仟元折算壹日；扣案之殘
渣袋（內含有無法磅秤析離之第二級毒品甲基安非他命殘渣）壹
個沒收銷燬之、扣案之吸食器壹個沒收之。又施用第一級毒品，
處有期徒刑陸月，如易科罰金，以新臺幣壹仟元折算壹日。又施
用第二級毒品，處有期徒刑月，如易科罰金，以新臺幣壹仟元
折算壹日；扣案之吸食器（內含有無法磅秤析離之第二級毒品甲
基安非他命）壹個沒收銷燬之。應執行有期徒刑壹年，如易科罰
金，以新臺幣壹仟元折算壹日；扣案之殘渣袋（內含有無法磅秤
析離之第一級毒品海洛因殘渣）壹個、殘渣袋（內含有無法磅秤
析離之第二級毒品甲基安非他命殘渣）壹個、吸食器（內含有無
法磅秤析離之第二級毒品甲基安非他命）壹個均沒收銷燬之、扣
案之吸食器壹個沒收之。
    事實及理由
一、本案犯罪事實及證據除引用如附件所示之起訴書之記載，且
    起訴書犯罪事實欄一第三行所載之民國「九十四年二月十四
    日」應予更正為「九十四年三月二日」外，另補充記載如下
    ：
(一)犯罪事實部分：甲○○有違反麻醉藥品管理條例案件前科（
    不構成累犯），甲○○於九十八年一月十七日中午十二時許
    ，分別施用第一級毒品海洛因、第二級毒品甲基安非他命一
    次，嗣於九十八年一月十九日十四時許為警查獲並扣得其所
    有供施用第一級毒品海洛因所用之殘渣袋（內含有無法磅秤
    析離之第一級毒品海洛因殘渣）、供施用第二級毒品甲基安
    非他命所用之殘渣袋（內含有無法磅秤析離之第二級毒品甲
    基安非他命殘渣）及吸食器各一個；復於九十八年二月十六
    日各施用第一級毒品海洛因、第二級毒品甲基安非他命一次
    ，嗣於同年二月十九日十四時十分許，為警查獲並扣得其所
    有之供施用第二級毒品甲基安非他命所用之吸食器（內含有
    無法磅秤析離之第二級毒品甲基安非他命）一個。
(二)證據部分：被告甲○○於本院準備程序及審理中之自白（見
    本院九十九年二月四日準備程序筆錄、審判筆錄）、本院九
    十三年度毒聲字第九四六號刑事裁定、臺灣臺北地方法院檢
    察署檢察官九十四年度毒偵緝字第三七號不起訴處分書、前
    開扣案物品及扣案物品之照片列印資料。
二、查海洛因屬毒品危害防制條例第二條第二項第一款所稱之第
    一級毒品，甲基安非他命則為同條項第二款所稱之第二級毒
    品。核被告所為，係犯毒品危害防制條例第十條第一項之施
    用第一級毒品罪（二罪）及同條第二項之施用第二級毒品罪
    （二罪）。其持有第一級毒品海洛因、第二級毒品甲基安非
    他命之低度行為分別為施用第一級毒品海洛因及第二級毒品
    甲基安非他命之高度行為所吸收，均不另論罪。所犯前開四
    罪，犯意各別，罪名有異，應予分論併罰。爰審酌被告前經
    觀察勒戒之矯治處遇後，猶為本案之施用第一級毒品海洛因
    、第二級毒品甲基安非他命之行為，然其所為主要係戕害自
    身，並未直接積極損害他人之利益，犯罪之動機、目的、手
    段、生活狀況、智識程度暨犯罪後坦承犯行之態度等一切情
    狀，就其所犯上開四罪依犯罪時間順序各量處如主文所示之
    刑，並諭知易科罰金之折算標準，另公訴人於本院審理中雖
    求處被告定應執行刑有期徒刑十月云云，惟本院審酌被告所
    犯各罪之量刑，認公訴人之請求猶嫌過輕，爰定如主文所示
    之應執行刑。另依司法院大法官釋字第三六六號及六六二號
    解釋意旨，被告所定之應執行刑雖已逾有期徒刑六月，惟因
    其所犯各罪之刑，均符合易科罰金之要件，應依法諭知應執
    行刑之易科罰金折算標準，而刑法第四十一條業於九十八年
    十二月三十日公布，並自公布日施行，是被告所犯之罪，不
    論依前開司法院大法官釋字之解釋意旨或修正後刑法第四十
    一條第八項之規定，均得易科罰金，是自應逕依現行有效之
    法律即修正後刑法第四十一條第八項之規定，諭知被告定執
    行刑後之易科罰金折算標準。
三、扣案之殘渣袋（內含有無法磅秤析離之第一級毒品海洛因殘
    渣）一個，因其內殘渣含有第一級毒品海洛因成分，且該第
    一級毒品海洛因殘渣已無法磅秤而與該物品無法析離；扣案
    之殘渣袋（內含有無法磅秤析離之第二級毒品甲基安非他命
    殘渣）及吸食器（內含有無法磅秤析離之第二級毒品甲基安
    非他命）各一個，因其內殘渣含有第二級毒品甲基安非他命
    成分，且該第二級毒品甲基安非他命殘渣已無法磅秤而與該
    等物品無法析離，是此等殘渣袋、吸食器均應依毒品危害防
    制條例第十八條第一項前段之規定，不問屬於犯人與否，宣
    告沒收銷燬之，聲請人認應依刑法第三十八條第三項、第一
    項第二款之規定宣告沒收云云，猶有誤會。另扣案之吸食器
    一個，為供被告施用第二級毒品甲基安非他命所用之物，復
    為被告所有，業據被告供承在卷，爰依刑法第三十八條第一
    項第二款規定沒收之。
四、另本案為適用簡式審判程序之案件，依刑事訴訟法第三百十
    條之二之規定，此有罪判決書之製作，準用刑事訴訟法第四
    百五十四條之規定，附此敘明。
據上論斷，應依刑事訴訟法第二百七十三條之一第一項、第二百
九十九條第一項前段、第三百十條之二、第四百五十四條第二項
，毒品危害防制條例第十條第一項、第二項、第十八條第一項前
段，刑法第十一條前段、第四十一條第一項前段、第八項、第五
十一條第五款、第三十八條第一項第二款，判決如主文。
本案經檢察官周懷廉到庭執行職務
中    華    民    國    99    年    2     月    25    日
                  刑事第十一庭  法  官  黃紹紘
以上正本證明與原本無異。
如不服本判決應於收受送達後十日內向本院提出上訴書狀，並應
敘述具體理由；其未敘述上訴理由者，應於上訴期間屆滿後二十
日內向本院補提理由書（均須按他造當事人之人數附繕本）「切
勿逕送上級法院」。告訴人或被害人如對於本判決不服者，應具
備理由請求檢察官上訴，其上訴期間之計算係以檢察官收受判決
正本之日期為準。
                                書記官  陳靜君
中    華    民    國    99    年    3     月    5     日
附錄本案論罪科刑所犯法條全文
毒品危害防制條例第十條
施用第一級毒品者，處六月以上五年以下有期徒刑。
施用第二級毒品者，處三年以下有期徒刑。
附件：
臺灣臺北地方法院檢察署檢察官起訴書
                                     99年度撤緩偵字第9號
    被      告  甲○○  男  39歲（民國○○年○○月○○日生）
                        住臺北縣林口鄉○○○路○段68巷16
                          號7樓之3
                        國民身分證統一編號：Ｚ000000000號
上列被告因毒品危害防制條例案件，業經偵查終結，認應提起公
訴，茲將犯罪事實及證據並所犯法條分敘如下：
      犯罪事實
一、甲○○前因施用毒品，經依臺灣臺北地方法院以93年度毒聲
    字第946號裁定送勒戒處所觀察、勒戒後，認無繼續施用毒
    品之傾向，於民國94年2月3日出所，經本署檢察官於94年2
    月14日以94年度毒偵緝字第37號為不起訴處分確定。詎猶不
    知悔改，於98年1月17日某時，在臺北市○○區○○路2段
    320巷18號3樓頂住處內，非法施用第一級毒品海洛因及第二
    級毒品甲基安非他命，嗣於同年月19日14時許，在上址為警
    查獲，並扣得海洛因殘渣袋、安非他命吸食器、安非他命殘
    渣袋各1個。復於同年2月16日20時30分許，在同址非法施用
    第一級毒品海洛因及第二級毒品甲基安非他命，於同年月19
    日14時10分許在該址再度為警查獲，並扣得安非他命吸食器
    1組。
二、案經臺北縣政府警察局海山分局報告偵辦。
      證據並所犯法條
一、證據清單及待證事實：
┌─┬───────────┬────────────┐
│  │ 證    據    名    稱 │  待    證    事    實  │
├─┼───────────┼────────────┤
│1 │被告甲○○之供述      │坦承有施用第一級毒品海洛│
│  │                      │因及第二級毒品甲基安非他│
│  │                      │命之事實。              │
├─┼───────────┼────────────┤
│2 │臺北縣政府警察局海山分│證明被告於98年1月19日經 │
│  │局毒品案件尿液檢體編號│警採集之尿液，其檢體 (編│
│  │及姓名對照表，台灣檢驗│號代碼B0000000)檢驗結果 │
│  │科技股份有限公司98年2 │呈安非他命、甲基安非他命│
│  │月13日編號UL/2009/1063│、可待因、嗎啡陽性反應之│
│  │5濫用藥物檢驗報告（附 │事實。                  │
│  │於98年度毒偵字第391號 │                        │
│  │卷內）                │                        │
├─┼───────────┼────────────┤
│3 │98年1月19日搜索扣押筆 │98年1月19日查獲海洛因殘 │
│  │錄、扣押物品目錄表    │渣袋、安非他命吸食器、安│
│  │                      │非他命殘渣袋各1個扣案之 │
│  │                      │事實。                  │
├─┼───────────┼────────────┤
│4 │臺北縣政府警察局海山分│證明被告於98年2月19日經 │
│  │局毒品案件尿液檢體編號│警採集之尿液，其檢體 (編│
│  │及姓名對照表，台灣檢驗│號代碼B0000000)檢驗結果 │
│  │科技股份有限公司98年3 │呈安非他命、甲基安非他命│
│  │月5日編號UL/2009/20504│、可待因、嗎啡陽性反應之│
│  │濫用藥物檢驗報告（附於│事實。                  │
│  │98年度毒偵字第752號卷 │                        │
│  │內）                  │                        │
├─┼───────────┼────────────┤
│5 │98年2月19日搜索扣押筆 │98年1月19日查獲安非他命 │
│  │錄、扣押物品目錄表    │吸食器1個扣案之事實。   │
└─┴───────────┴────────────┘
二、核被告甲○○所為，係犯毒品危害防制條例第10條第1項及
    同條第2項之施用第一級、第二級毒品罪。扣案之物依刑法
    第38條第1項第2款宣告沒收。
三、依刑事訴訟法第251條第1項提起公訴。
      此    致
臺灣臺北地方法院
中    華    民    國    99    年    1     月    6     日
                        檢  察  官  李  嘉  明
本件正本證明與原本無異
中    華    民    國    99    年    1     月    8     日
                        書  記  官  林  素  梅
附錄本案所犯法條全文
毒品危害防制條例第10條
施用第一級毒品者，處 6 月以上 5 年以下有期徒刑。
施用第二級毒品者，處 3 年以下有期徒刑。

司法院資訊處製作；財團法人民間司法改革基金會備份。
